【裁判字號】    95,簡上,315
【裁判日期】    950630
【裁判案由】    公共危險
【裁判全文】
臺灣板橋地方法院刑事判決             95年度簡上字第315號
上  訴  人
即  被  告  甲○○
                    樓）（另案於臺灣臺北監獄執行）
上列上訴人因公共危險案件，不服本院九十五年度簡字第六八六
號中華民國九十五年二月十日第一審判決（聲請簡易判決處刑案
號：九十五年度偵字第一一０八號），提起上訴，本院管轄之第
二審合議庭判決如下：
    主  文
上訴駁回。
    事  實
一、甲○○前因違反麻醉藥品管理條例、業務侵占案件，經法院
    分別判處有期徒刑三年、八月確定，嗣經定應執行刑為有期
    徒刑三年六月，於九十二年十二月九日縮短刑期假釋出監，
    於民國九十三年二月十八日假釋期滿執行完畢。猶不知悔改
    ，明知一般家用鋼製瓦斯桶內含有液化石油氣（即俗稱瓦斯
    ），如瓦斯漏逸後遇到火星，將會起火引燃，甚而產生氣爆
    並造成火災之可能，且如讓人大量吸入上開氣體，亦會造成
    缺氧昏迷甚至窒息死亡之危險，詎其因經濟壓力大而欲尋短
    ，竟基於漏逸液化石油氣之犯意，於九十四年九月二十四日
    下午六時四十分許，在臺北縣土城市○○路○段一八九巷二
    十四之一號二樓之住處，將瓦斯桶自熱水器拆下搬至房間內
    ，旋打開瓦斯桶開關，致液化石油氣漏逸瀰漫上開住處屋內
    並漫溢至同棟公寓其他房屋內，使該公寓住宅之環境處於極
    易因接觸少許之熱源即迅速燃燒、引爆之狀況，已對甲○○
    本人及其家人與附近住戶之生命、身體及財產造成威脅，致
    生公共危險。嗣因同棟公寓鄰居聞到濃烈瓦斯味後報警，經
    警前往現場處理並將甲○○從上開屋內救出送醫，始未釀成
    災禍，並當場扣得上開瓦斯桶一桶（已發還訂購人陳罔市代
    為保管）。
二、案經臺北縣政府警察局土城分局報請臺灣板橋地方法院檢察
    署檢察官偵查後，聲請以簡易判決處刑。
    理  由
一、上開犯罪事實，業據上訴人即被告甲○○於警詢及本院審理
    中均坦承不諱，核與證人即居住上開公寓四樓之黃棠建於偵
    查中證述之情節相符，並有上開現場、瓦斯桶之照片共七幀
    及瓦斯桶經被告母親陳罔市領回之代保管單一紙在卷可稽，
    足徵被告前開白自與事實相符，應堪採信。至被告於本院準
    備程序中供稱當天伊有打電話到一一０報警的，伊在電話中
    跟警察說住在土城市○○路○段一八九巷二十四之一號二樓
    有人（並未指被告）開瓦斯，撥完電話後，伊就開瓦斯，之
    後警察就來了等語，顯見被告並未在漏逸上開瓦斯氣體而觸
    犯公共危險罪後，在該犯罪未發覺前，有再向職司偵查職權
    之機關或公務員告知其上開犯罪且接受裁判之情形，與刑法
    第六十二條規定自首之條件不符，併予敘明。綜上，本案事
    證明確，被告犯行堪以認定，應依法論科。
二、核被告所為，係犯刑法第一百七十七條第一項之漏逸氣體罪
    。又被告前有如事實欄所載之犯罪執行完畢紀錄，有卷附之
    臺灣高等法院被告前案紀錄表可按，其受有期徒刑之執行完
    畢，五年以內再犯本件有期徒刑以上之罪，為累犯，應依法
    加重其刑。原審以被告之犯行明確，依刑事訴訟法第四百四
    十九條第一項前段、第三項、第四百五十四條第二項，刑法
    第一百七十七條第一項、第四十七條、第四十一條第一項前
    段，罰金罰鍰提高標準條例第一條前段、第二條，及審酌被
    告之素行、品行、犯罪之動機、目的、手段、所生危害及犯
    後坦承犯行之態度等一切情狀，量處有期徒刑六月，並諭知
    如易科罰金，以銀元三百元折算一日，其認事用法均無不合
    ，量刑亦屬妥適。被告上訴意旨指摘原判決量刑過重，求予
    撤銷改判云云，惟查量刑輕重，係屬事實審法院得依職權自
    由裁量之事項，茍已斟酌刑法第五十七條各款所列情狀而未
    逾越法定刑度，不得遽指為違法（最高法院七十二台上字第
    六六九六號判例意旨參照），本件原審判決已審酌被告犯罪
    之情節，並載明量刑依據，是被告上訴意旨以原判決量刑過
    重指摘原判決不當，為無理由，應予駁回。
據上論斷，應依刑事訴訟法四百五十五條之一第一項、第三項、
第三百六十八條，判決如主文。
本案經檢察官黃怡華到庭執行職務。
中    華    民    國    95    年    6     月    30    日
                  刑事第十九庭  審判長法  官  白光華
                                      法  官  曾淑娟
                                      法  官  楊志雄
以上正本證明與原本無異。
本件不得上訴
                                      書記官  陳春銘
中    華    民    國    95    年    6     月    30    日


司法院資訊處製作；財團法人民間司法改革基金會備份。
